【裁判字號】    98,聲再,416
【裁判日期】    981110
【裁判案由】    詐欺
【裁判全文】
臺灣高等法院刑事裁定                 98年度聲再字第416號
再審聲請人
即受判決人  乙○○
                    號4樓
            甲○○
                    號4樓
送達代收人  廖穎愷律師
上列聲請人因詐欺案件，對於本院98年度上易字第798號中華民
國98年9月24日確定判決（臺灣臺北地方法院97年度易字第1552
號，臺灣地方法院檢察署97年度偵字第5465號、第8636號），聲
請再審，本院裁定如下：
    主  文
再審之聲請駁回。
    理  由
一、聲請意旨如附件聲請狀影本所示。
二、本裁定分二部分說明之：
（一）就足生影響於判決之重要證據漏未審酌部分：
  1.按不得上訴於第三審法院之案件，其經第二審確定之有罪判
    決，如就足生影響於判決之重要證據漏未審酌為理由而聲請
    再審者，應於原判決送達後20日內為之，刑事訴訟法第421
    條、第424條規定甚明。
  2.查本件聲請人即受判決人乙○○、甲○○據以聲請再審之原
    確定判決（本院98年度上易字第798號判決），係同法第376
    條第4款規定之不得上訴於第三審法院之案件。經查該判決
    於98年9月24日宣示判決時確定，依本院電腦辦案進行簿之
    記載，受判決人係98年10月5日收受判決，並於98年10 月19
    日移送檢察官執行，乃聲請人遲至98年11月3日始為本件聲
    請，有本院收狀戳記可稽。其聲請自原判決送達後（98 年
    10月6日）起算，顯已逾20日法定期間，其此部分主張原確
    定判決諸多重要證物漏未審酌之聲請再審程序違背規定，此
    部分為不合法，應予駁回。
（二）就發見確實之新證據部分：
  1.按因發見確實之新證據，足認受有罪判決之人應受無罪之判
    決者得聲請再審，固為刑事訴訟法第420條第1項第6款所明
    定。所謂「確實之新證據」，係指其證據之本身在客觀上可
    認為真實，勿須經過調查，即足以動搖原判決，使受刑人得
    受有利之裁判者而言，若在客觀上就其之真實性為如何，尚
    欠明瞭，非經相當之調查，不能辨其真偽，即與確實新證據
    之「確實」含義不符，自難據為聲請再審之理由（最高法院
    70年度台抗字第161號裁定參照）。
  2.經查：
  本院原確定判決，已就本件再審聲請人即受判決人所犯罪之
    理由敘述甚詳，本院前揭原確定判決依調查證據所得，而認
    定聲請人確有如原確定判決所述之犯罪。原確定判決關於證
    據之斟酌取捨，並無違背一般經驗法則及論理法則之情事，
    聲請人於判決確定前之答辯，為原判決所摒棄不採，原審已
    詳為說明理由。聲請人所提出「尚無乙○○承諾返還之證據
    ，縱有承諾，而其承諾返還之期限究係何時，原確定判決並
    未具體表明」一節，聲請人此部分之主張係對於判決理由記
    載認未充分，並非發現新證據。
  聲請人尋得一紙銘軒有限公司岑偉強簽發，發票日期96年3
    月30日，付款人為合作金庫銀行大稻埕分行，票號JD000000
    0號，面額新台幣（以下同）380萬元之支票，由谷淑華背書
    轉讓於受判決人乙○○，屆期提示，不獲兌現，認此可證明
    谷淑華交付之支票退票，才導致本案判決附表編號三支票38
    0萬元延票，並非聲請人以詐術拖延清償一節。經查，從形
    式上觀之，本案判決附表編號三支票380萬元支票，發票日
    為96年2月28日，後變更為96年3月15日；而谷淑華背書轉讓
    於受判決人乙○○之支票發票日期則為96年3月30日，退票
    日期為96年4月3日；即附表編號三支票發票日在先，此與聲
    請人聲請意旨所述，已然不符，其關連性，非經相當之調查
    ，不能辨其真偽，即與確實新證據之「確實」含義不符，自
    難據為聲請再審之理由。
  聲請人另主張其於原確定判決準備程序即表明願意以230萬
    元與告訴人和解，告訴人堅持非460萬元不可，今既已判決
    聲請人願就460萬元與告訴人和解，並商談確實金額與清償
    方式等情。惟此判決確定後之和解，亦不足以推翻原確定判
    決所憑以定罪之證據，亦非所謂發現確實之新證據。
  綜上所陳，聲請人所述各節並無合於刑事訴訟法第420條第1
    項第6款所定之情形，自難認為有再審之理由，應予駁回。
據上論結，應依事訴訟法第433條、第434條第1項裁定如主文。
中    華    民    國    98    年    11    月    10    日
                  刑事第一庭審判長法  官  葉騰瑞
                                  法  官  莊明彰
                                  法  官  王炳梁
以上正本證明與原本無異。
不得抗告。
                                  書記官  陳佳伶
中    華    民    國    98    年    11    月    11    日


司法院資訊處製作；財團法人民間司法改革基金會備份。
